臺灣高等法院刑事判決　　　　　　　　　　　　　九十三年度上易字第一一六一號
　　上　訴　人
　　即　被　告　甲○○
右上訴人因恐嚇等案件，不服臺灣板橋地方法院九十三年度易字第二一０號，中華民
國九十三年四月十三日第一審判決（起訴案號：臺灣板橋地方法院檢察署九十三年度
偵緝字第三二八號），提起上訴，本院判決如左：
    主  文
原判決關於甲○○部分撤銷。
甲○○共同連續意圖為自己不法之所有，以恐嚇使人將本人之物交付，累犯，處有期
徒刑拾月。
扣案之行動電話（諾基亞牌，序號：000000000000000，含門號：0
000000000號ＳＩＭ卡）壹支及攔鴿網一幅（高十公尺，寬約百餘公尺）沒
收之。
    事  實
一、甲○○前於民國八十四年間，因肅清煙毒條例等案件，經台灣板橋地方法院於八
    十四年九月二十七日以八十四年度訴字第一六一五號判決判處有期徒刑三年，嗣
    經本院駁回上訴確定，於八十九年七月六日執行完畢。甲○○仍不知悔悟，竟夥
    同張維仁（二人係同胞兄弟）、乙○○（甲○○之女友，另案由檢察官決定緩起
    訴）等三人，共同基於意圖為自己不法所有之概括犯意聯絡，先於民國（下同）
    九十二年四月初某日，由甲○○、張維仁前往臺北縣三峽鎮○○路附近的南尖山
    區○○○○○路徑搭設網架（攔鴿網高十公尺，寬約百餘公尺），以竊取他人所
    有賽鴿之用，嗣賽鴿期間之同年四月間起至同年八月間止，由甲○○、張維仁不
    定期前往其等設置網架處查看，見有賽鴿受困網架，隨即將該賽鴿取下藏置其等
    於該山區隱密處放置之鳥籠後，依賽鴿腳環所載資料，以行動電話（門號：
    0000000000、0000000000）聯絡詳如附件犯罪時地一覽表
    賽鴿主人，恫以賽鴿在伊等手中，要求交付新臺幣（下同）六百元至二萬二千元
    不等之價款，否則不會釋放等語，致如附件被害人一覽表所示之被害人（即被捕
    賽鴿主人）心生畏懼，而依指示將匯款匯入如附表所示其等指定之帳戶，嗣由張
    維仁或乙○○持提款卡提得款項後，甲○○、張維仁再釋放已取得贖款的被捕賽
    鴿，其等以此相同手法竊鴿勒贖款項詳如附件（犯罪時地、被害人一覽表）所載
    ，所得贓款朋分花用。嗣於九十二年十月二十一日十一時許，經警持搜索票前往
    臺北縣三峽鎮○○路一０二號張維仁住處搜索，當場查扣甲○○所有供聯絡鴿主
    取贖所用之行動電話門號（諾基亞牌序號：000000000000000；
    含門號：
    0000000000號ＳＩＭ卡）一支，循線查悉上情。
二、案經臺北縣政府警察局三峽分局報請臺灣板橋地方法院檢察署檢察官偵查起訴。
    理  由
一、訊據被告甲○○於偵查及原審審理中均坦承右揭犯行不諱，核與共同被告張維仁
    所供相符；而各該勒贖取款等相應情節，亦據被害人等（詳如附件被害人一覽表
    所示）於警訊時指訴詳實，亦有被告等使用如附表所示帳戶，以及被害人等遭被
    告恐嚇之通聯紀錄、匯款單及帳戶明細表，舖設網架用以竊取賽鴿之現場照片、
    提款機攝入提款人照片等在卷；復有扣案如事實欄所示之行動電話一支足佐，據
    上，被告等所為自白，核與事實相符，應堪信實。本案事證明確，被告等犯行，
    足以認定。
二、按恐嚇行為之方式，不論明示或默示，只要惡害之通知到達被害人使之了解，並
    因而心生恐懼者，即屬之，是以被害人因被告打電話通知其辛苦飼養、價值不菲
    之賽鴿已遭被告竊取實力控制之下，因畏懼被告不將鴿子釋放而將之殺掉、轉賣
    或留置等情，方始同意匯入被告所要求之款項數額，因此，被告所為惡害通知，
    已足影響被害人等意思決定之自由無疑。故被告以架設鴿網竊取鴿子，再按鴿子
    腳環上之鴿主資料向鴿主要求贖款得手，核其等所為，均係犯刑法第三百二十條
    第一項之竊盜罪（竊盜罪部分，因共犯乙○○並未前往網鴿之現場，尚不構成結
    夥三人之加重竊盜罪）、同法第三百四十六條第一項之恐嚇取財罪。被告甲○○
    與張維仁、乙○○間，就上開犯行有犯意聯絡及行為分擔，均為共同正犯。其等
    先後多次如上犯行，時接式同，所犯犯罪構成要件亦復相同，顯均係基於概括犯
    意實施，均應依連續犯之規定，論以一罪，並均加重其刑；又被告等竊取鴿子之
    目的，係在向鴿主即被害人要求贖款用供得財，其間有方法結果之牽連關係，應
    依刑法第五十五條規定，從一重之恐嚇取財罪處斷。又被告甲○○於民國八十四
    年間，因肅清煙毒條例等案件，經台灣板橋地方法院於八十四年九月二十七日以
    八十四年度訴字第一六一五號判決判處有期徒刑三年，嗣經本院駁回上訴確定，
    於八十九年七月六日執行完畢，有臺灣高等法院被告全國前案紀錄表可參，則其
    於有期徒刑執行完畢後，五年以內再犯有期徒刑以上之本罪，為累犯，應依刑法
    第四十七條之規定，遞加其刑。
三、原審對被告甲○○論罪科刑固非無見，惟被告甲○○前述違反肅清煙毒條例前科
    ，是本院判決確定，原判決記載為地方法院判決確定尚非正確，又被告用以竊取
    鴿子所用之網子，為被告張榮吉、張維仁所有，且供犯罪所用，雖未扣案，但無
    證據證明已經滅失，原判決未予沒收亦有未當，被告甲○○上訴空言另有隱情，
    於本院審判期日又未到庭，其上訴雖無理由，惟原判決既有未當，自應由本院撤
    銷原判決予以改判。爰審酌被告之素行，犯罪動機、目的、手段、所生損害、所
    得款項，並犯罪後坦承犯行之態度，且已將原所勒贖之款項逐一以律師函件寄遞
    匯票還款予各該被害人之全情，有匯款單暨律師存證信函附卷足參暨綜合其他一
    切情狀等，量處有期徒刑十月，扣案之行動電話（諾基亞牌，序號：00000
    0000000000，含門號：0000000000號ＳＩＭ卡）一支，係
    共同被告甲○○所有，並供其等犯罪所用之物，另攔鴿網一幅（高十公尺，寬約
    百餘公尺），雖未扣案，然亦係被告甲○○與張維仁二人所有，且供犯罪所用，
    業據被告等供承明確，應依刑法第三十八條第一項第二款規定宣告沒收之。至另
    支號碼：0000000000之行動電話，未據扣案，而被告甲○○復供稱業
    已棄置滅失，爰不為沒收之宣告，附此敘明。
四、被告甲○○經合法傳喚，無正當理由不到庭，爰不待其陳述逕行判決。
據上論斷，應依刑事訴訟法第三百六十九條第一項前段、第三百七十一條、第三百六
十四條、第二百九十九條第一項前段，刑法第二十八條、第五十六條、第三百二十條
第一項、第三百四十六條第一項、第五十五條、第四十七條、第三十八條第一項第二
款，罰金罰鍰提高標準條例第一條前段，判決如主文。
本案經檢察官周誠南到庭執行職務。
中　　　華　　　民　　　國　　九十三　　年　　　九　　　月　　二十九　　日
                              臺灣高等法院刑事第二十二庭
                                  審判長法  官  周  占  春
                                        法  官  蘇　素　娥
                                        法  官  周　政  達
右正本證明與原本無異。
不得上訴。
                                        書記官  葉　金　發
中　　　華　　　民　　　國　　九十三　　年　　　九　　　月　　二十九　　日
附錄本案論罪科刑法條全文：
刑法第三百二十條
意圖為自己或第三人不法之所有，而竊取他人之動產者，為竊盜罪，處五年以下有期
徒刑、拘役或五百元以下罰金。
意圖為自己或第三人不法之利益，而竊佔他人之不動產者，依前項之規定處斷。
前二項之未遂犯罰之。
刑法第三百四十六條
意圖為自己或第三人不法之所有，以恐嚇使人將本人或第三人之物交付者，處六月以
上五年以下有期徒刑，得併科一千元以下罰金。
以前項方法得財產上不法之利益或使第三人得之者，亦同。
前二項之未遂犯，罰之。
附表：
一、華南商業銀行南台中分行帳號：000000000000，戶名：許朝清。
二、合作金庫銀行中壢分行號帳號：0000000000000，戶名：蔡雅竹。
三、上海商業儲蓄銀行三重分行帳號：00000000000000，戶名：林水
    成。
四、三重正義郵局，局號：0000000，帳號：0000000，戶名：邱瑞發
。
附件：
